【裁判字號】    92,聲,1206
【裁判日期】    921023
【裁判案由】    
【裁判全文】
臺灣台南地方法院民事裁定  九十二年度聲字第一二○六號
    聲  請  人  彰化商業銀行股份有限公司台南分行
    法定代理人  甲○○
    聲  請  人  龍星昇第三資產管理股份有限公司
                            設台北市○○路○段八號十五、十六樓
    法定代理人  乙○○      住.
                            送.
                            住.
    相  對  人  庚○○      住.
                己○○      住.
                丁○○      住.
右當事人間九十一年度存字第一四五五號擔保提存事件，聲請人聲請變換提存物，本
院裁定如左：
    主      文
本院九十一年度存字第一四五五號擔保提存事件，聲請人彰化商業銀行股份有限公司
台南分行提供之擔保物中央政府重大交通建設公債八十五年度甲類第八期債票面額新
台幣壹佰萬元券貳張（號碼：八五Ｉ０一四九二Ｄ、八五Ｉ０一四九三Ｄ，各附息票
第七至十期），合計新台幣貳佰萬元，准由聲請人龍昇星第三資產管理股份公司以同
額之現金代之。
本院九十一年度存字第一四五五號擔保提存事件，聲請人彰化商業銀行股份有限公司
台南分行提供之擔保物中央政府重大交通建設公債八十五年度甲類第八期債票面額新
台幣壹佰萬元券貳張（號碼：八五Ｉ０一四九二Ｄ、八五Ｉ０一四九三Ｄ，各附息票
第七至十期），合計新台幣貳佰萬元，准予返還聲請人彰化商業銀行股份有限公司台
南分行。
聲請程序費用由聲請人負擔。
    理      由
一、按法院得依供擔保人之聲請以裁定准許其變換提存物；又金融機構讓與其不良債
    權時，就該債權對於債務人或保證人已取得之執行名義，其效力及於資產管理公
    司，民事訴訟法第一百零五條第一項、金融機構合併法第十五條第一項第二款分
    別定有明文。
二、本件聲請意旨略以：聲請人彰化商業銀行股份有限公司台南分行（下稱：丙○○
    ○○○）前依本院九十一年度裁全字第二二一六號假扣押裁定，提供擔保物中央
    政府重大交通建設公債八十五年度甲類第八期債票面額新台幣（下同）一百萬元
    券二張（號碼：八五Ｉ０一四九二Ｄ、八五Ｉ０一四九三Ｄ，各附息票第七至十
    期）為假扣押之擔保，並以本院九十一年度存字第一四五五號擔保提存事件提存
    在案。茲因聲請人丙○○○○○已將其對於相對人之本件債權，依據金融機構合
    併法之規定，讓與予聲請人龍昇星第三資產管理股份公司（下稱：龍昇星公司）
    ，並依金融機構合併法第十八條第三項之規定，公告該債權讓與事項，則聲請人
    丙○○○○○對於相對人之上開債權，當已移轉予聲請人龍昇星公司，爰依民事
    訴訟法第一百零五條第一項之規定，准由聲請人龍昇星公司以同額之現金變換提
    存物，並由聲請人丙○○○○○領回本件提存物等語。
三、查聲請人主張之前開事實，業據提出本院九十一年度裁全字第二二一六號假扣押
    裁定、九十一年度存字第一四五五號提存書、債權讓與聲明書各一紙為證，並經
    本院依職權調取上開假扣押及擔保提存案卷核閱無訛，應堪信為真實。從而，本
    件聲請人之聲請，為有理由，應予准許。
四、依民事訴訟法第一百零五條第一項、第九十五條、第八十一條第一款，裁定如主
    文。
中      華      民      國    九十二    年      十      月    二十三    日
                        臺灣臺南地方法院民事第三庭
~B審判長法官  王金龍
~B法      官  蔡雅惠
~B法      官  張銘晃
右為正本係照原本作成。
如對本裁定抗告須於裁定送達後十日內向本院提出抗告狀，並繳納抗告裁判費新台幣
壹仟元。
中      華      民      國    九十二    年      十      月    二十七    日
~B法院書記官  鄭吉裕


司法院資訊處製作；財團法人民間司法改革基金會備份。
